臺灣高等法院臺中分院民事裁定
111年度勞上字第3號
上  訴  人  陳雅玲  
上列上訴人因與被上訴人科隆工業股份有限公司間請求確認僱傭
關係存在等事件，對於中華民國111年4月13日本院111年度勞上
字第3號判決提起上訴，本院裁定如下：
    主  文
上訴人應於收受本裁定正本柒日內，補繳第三審裁判費新臺幣壹
萬壹仟貳佰玖拾壹元，及補提委任律師或具律師資格之關係人為
訴訟代理人之委任狀，逾期即駁回上訴。
    理  由
一、本件上訴人不服本院第二審判決，提起上訴，依民事訴訟法
    第77條之14第1項、第77條之16第1項前段規定，應徵收第三
    審裁判費。按訴訟標的之價額，由法院核定；又以一訴主張
    數項標的者，其價額合併計算之，但所主張之數項標的互相
    競合或應為選擇者，其訴訟標的價額，應依其中價額最高者
    定之，民事訴訟法第77條之1第1項、第77條之2第1項分別定
    有明文。次按因定期給付涉訟，其訴訟標的之價額，以權利
    存續期間之收入總數為準；期間未確定時，應推定其存續期
    間。但超過5年者，以5年計算，勞動事件法第11條亦定有明
    文。另因請求確認僱傭關係存在及給付薪資、勞工退休準備
    金部分，雖為不同訴訟標的，惟自經濟上觀之，其訴訟目的
    一致，不超出終局標的範圍，訴訟標的之價額，應擇其中價
    額較高者定之（最高法院100年度台抗字第10號裁定意旨參
    照）。查，本件上訴人於本院之上訴聲明第二項係請求確認
    兩造間之僱傭關係存在，而上訴人為民國00年0月00日生，
    於110年5月21日離職時年約43歲，距勞動基準法規定之強制
    退休年齡65歲，尚有22年，依勞動事件法第11條規定，上訴
    人之權利存續期間超過5年，應以5年（即60個月）為計算基
    礎，是此部分訴訟標的價額經核定為新臺幣（下同）2,178,
    000元【計算式：每月薪資36,300元×60月＝2,178,000元】；
    至上訴聲明第三項請求被上訴人給付上訴人110年6月23日至
    110年8月31日之薪資82,280元，及自110年9月1日起至復職
    日止每月36,300元，應為前項聲明確認僱傭關係存在之實質
    給付內容，不另計訴訟標的價額。是本件訴訟標的價額經核
    定為2,178,000元，原應徵收第三審裁判費33,873元，然依
    勞動事件法第12條第1項規定，本件係因確認僱傭關係涉訟
    ，暫免徵收裁判費3分之2，故應暫收第三審裁判費11,291元
    （計算式：33,873元1/3 ＝11,291元）。因上訴人未繳納第
    三審裁判費，茲依民事訴訟法第481條、第442條第2項前段
    規定，限上訴人於收受本裁定正本7日內，如數逕向本院補
    繳。
二、按「對於第二審判決上訴，上訴人應委任律師為訴訟代理人
    ，但上訴人或其法定代理人具有律師資格者，不在此限；上
    訴人之配偶、三親等內之血親、二親等內之姻親，或上訴人
    為法人、中央或地方機關時，其所屬專任人員具有律師資格
    並經法院認為適當者，亦得為第三審訴訟代理人；第一項但
    書及第二項情形，應於提起上訴或委任時釋明之；上訴人未
    依第一項、第二項規定委任訴訟代理人，或雖依第二項委任
    ，法院認為不適當者，第二審法院應定期先命補正，逾期未
    補正亦未依第466條之2為聲請者，第二審法院應以上訴不合
    法裁定駁回之」，民事訴訟法第466條之1定有明文。本件上
    訴人對於本院第二審判決提起上訴，未依規定委任律師或具
    律師資格之關係人為訴訟代理人，爰依上開規定限上訴人於
    收受本裁定正本7日內補提。
三、上訴人逾期未依本裁定補正者，即依法裁定駁回其上訴，特
    此裁定。
中　　華　　民　　國　　111 　年　　5 　　月　　12　　日
                      勞動法庭  審判長法　官  黃玉清
　　　　　　　　　　　　　　          法　官  葛永輝
　　　　　　　　　　　　　　　        法　官  許旭聖
正本係照原本作成。
價額核定部分得抗告，其餘不得抗告。
如不服本裁定應於裁定送達後10日內向本院提出抗告理由狀（須
按他造人數附具繕本），並繳納抗告裁判費新台幣1000元。因疫
情而遲誤不變期間，得向法院聲請回復原狀。

                                      書記官  陳麗玉
　　　　　　　　　　　　　　　　　　　
中　　華　　民　　國　　111 　年　　5 　　月　　12　　日